# 资金归集的财务处理

提问人：ppqqqqpp 时间：2016-01-05 11:34:25
集团财务公司上线了银企直连的资金归集业务，子公司把账户的所有余额自动归集至集团账户 ，子公司银行存款对账单余额为 0 ，需付款时，集团公司先将钱下拨到子公司账户，子公司账户对外支付款项，账户余额依然为0.在这样的情况下，期末对账单上的余额为零，是否银行存款需要减记为 0 ，同时增加其他应收款，可以这样账务处理吗？披露是银行存款为零？ 现流表如何编制呢？需要模拟这样的现金流吗？ 如何进行账务处理。

回答人：chenyiwei
这种情况下，子公司没有以自己名义在银行开户，如果直接向银行函证子公司的银行存款，则银行不会承认。相应地，子公司账面上的银行存款余额为零，体现为对母公司的其他应收款。 当然在实际操作中，该资金池业务可能存在多种不同的形式。实际操作中需注意区分各方企业与银行之间的法律关系，以确定子公司在资金池中的存款能否被列报为银行存款，还是应当列报为对母公司的其他应收款。